---
title: "Sesiones del curso de Métodos Numéricos"
output: html_document
date: "2025-II"
---

```{r setup, include=FALSE}
knitr::opts_chunk$set(echo = TRUE)
```



```{r}
x1<- c(1.2,1-5,1-9,1-10)
(x1)
```

```{r}
x2<- 1:20
(x2)
```

```{r}
x3<- seq(1,20,by=0.1)
(x3)
```

```{r}
x4<- seq(20,1,by=-0.1)
(x4)
```

```{r}
x4<- seq(20,1,by=-0.1)
(x4)
```

```{r}
x5<- rep(1,times=10)
(x5)
```

```{r}
n1<- length(x1); (n1)
n2<- length(x1); (n2)
n3<- length(x1); (n3)
n4<- length(x1); (n4)
n5<- length(x1); (n5)
```

```{r}
x<- runif(100,-3,3)
(x)
```

Ejemplo de redondeo y truncamiento
```{r}
x<- runif(20,-1,1) #sirve para generar  números aleatorios con distribucion uniforme, en este caso entre  -10 y 10#
xx<- 100*x;(xx)
```

fijamos la semilla para generar números aleatorios

```{r}
set.seed(123) # sirve para que cuando comparta mi archivo. alguien mas pueda ver lo mismo que yo#
x<- runif(20,-1,1)
(x)
xx<- 100*x;(xx)
```

redondeamos a tres cifras significativas
```{r}
x_red2 <- round(xx,2);(x_red2)
x_red3 <- round(xx,3);(x_red3)
```


generamos una nueva variable con 5000 datos, con una distribución uniforme entre -10 y 10, con 3 cifras significativas, posteriormenbte obtendremos una mustra de tamaño 500 con el comando sample(datos_origen,tamaño_de_la_muestra), y se almacenara en la variable muestra_1:

```{r}
set.seed(123)
x5000<- runif(5000,-10,10)
x_red <- round(x5000,3);(x_red)
(x)
```
```{r}
muestra1 <-sample(x_red,500); (muestra1)
```

 
```{r}
nx<- runif(5000, -10, 10); (nx)
head (nx,10)
tail(nx,10)
nx_red<- round(nx,3)
head (nx,15)
tail(nx,15)
muestral<- sample (nx_red,500);
head(muestral,10)
tail(muestral,10)
```

convertimos todos a numeros positivos

```{r}
muestra2 <-abs(muestral)
head (muestra2,15)
tail(muestra2,15)
```
```{r}
nx_red<- round(nx,0)
muestra3 <-abs(nx_red)
head (muestra3,15)
tail(muestra3,15)
```


